Rektorat 1945-1968
HU Berlin HU Berlin
- Rektorat 1945-1968, Rek.02
  - 03. Zentralverwaltung
    - 03.05. Rechtsgrundlagen
      - Rechtsnormen und Zusammenarbeit mit den zentralen staatlichen Organen des Hochschulwesens, 1947 - 1964; 661; 305; Enth.: Schriftwechsel, Anweisungen des Staatssekretariats; Arbeitsplan der Humboldt-Universität zu Berlin 1962/1963 und 1957/1958; Grundsatzerklärung des Senats der Humboldt-Univ
        Anweisungen des Staatssekretariats und anderer zentraler Diensstellen - Anweisungen des Staatssekretariats
        Anweisungen des Staatssekretariats und anderer zentraler Diensstellen - Grundsatzerklärung des Senats der HU zum Beginn des Studienjahrs 1961/62
        Anweisungen des Staatssekretariats und anderer zentraler Diensstellen - Absolventeneinsatz 1965
        Anweisungen des Staatssekretariats und anderer zentraler Diensstellen - Papier ´Einschätzung der bisherigen Plandiskussion´ vom Staatssekretariat für Hoch- und Fachschulwesen (1962)
        Anweisungen des Staatssekretariats und anderer zentraler Diensstellen (1947-1964) - Habilitationsordnungen
        Anweisungen des Staatssekretariats und anderer zentraler Diensstellen (1947-1964) - Presseartikel zur Delegiertenkonferenz der SED an der HU
        Anweisungen des Staatssekretariats und anderer zentraler Diensstellen (1947-1964) - Geldverkehrsordnung (20.09.1961)
      - Statuten und Satzungen der Humboldt-Universität zu Berlin, 1946 - 1961; 662; 307; Enth. auch: Statut der betrieblichen Bildungsstätten; Dienstanweisung über Aufgaben und Entwicklung der internationalen Hochschulbeziehungen; Statut der Hochschule für Außenhandel Berlin-Staaken; Statut der Medizinischen Akademie Dresden; Statut der Universität Rostock; Statut des Instituts für Agronomie Bernburg-Neugattersleben; Statut der Hochschule für Landwirtschaftliche Produktionsgenossenschaften in Meißen; Statut der Hochschule für Elektrotechnik Ilmenau; Statut der Deutschen Akademie; Statut des Instituts für Agrarökonomie Potsdam; Statut der Pädagogischen Hochschule Potsdam; Statut der Humboldt-Universität zu Berlin 1953; Vorläufige Arbeitsordnung der Universitäten und wissenschaftlichen Hochschulen der Sowjetischen Besatzungszone 1949; Entwurf der Grundzüge einer neuen Satzung für die Universität Berlin als Muster einer allgemeinen Hochschulsatzung; Schriftwechsel. Enth. auch: Referat des Rektors der Universität Jena (1947).
        Statuten - Schriftwechsel
        Statuten - 1953
        Statuten - Statut der betrieblichen Bildungsstätten
        Statuten - Grundzüge einer neuen Satzung für die Universität Berlin als Muster einer allgemeinen Hochschulsatzung
        Statuten - Vorläufige Arbeitsordnung der Universitäten und wissenschaftlichen Hochschulen der sowjetischen Besatzungszone (1949)
        Statuten - Statut der HU (1953)
        Statuten - Statut der Pädagogischen Hochschule Potsdam
        Statuten - Statut des Instituts für Agrarökonomie Potsdam
        Statuten - Statut der Deutschen Akademie
        Statuten - Statut der Hochschule für Elektrotechnik Olmenau
        Statuten - Statut der Hochschule für Landwirtschaftliche Produktionsgenossenschaften in Meißen
        Statuten - Statut des Instituts für Agronomie Bernburg-Neugattersleben
        Statuten - Statut der Universität Rostock
        Statuten - Statut der Medizinischen Akademie Dresden
        Statuten - Statut der Hochschule für Außenhandel Berlin-Staaken
        Statuten - Dienstanweisung über Aufgaben und Entwicklung der internationalen Hochschulbeziehungen
        Statuten - Referat des Rektors der Universität Jena (1947)
      - Rechtsnormen und Zusammenarbeit mit den zentralen staatlichen Organen des Hochschulwesens, 1966 - 1967; 744; 347; Enth.: Sozialistische Umgestaltung in Lehre, Erziehung und Forschung; Planung der Wissenschaft; Stellungnahme zu Verordnungsentwürfen des Ministeriums für Hoch- und Fachschulwesen; Auswertung des VII. Parteitages der SED 1967 an der Universität.
        Sozialistisches Bildungssystem - Sozialistische Umgestaltung in Lehre, Erziehung und Forschung
        Sozialistisches Bildungssystem - Planung der Wissenschaft
        Sozialistisches Bildungssystem - Auswertung des VII. Parteitages 1967 an der Universität
        Sozialistisches Bildungssystem - Stellungnahme zu Verordnungentwürfen des Ministeriums für Hoch- und Fachschulwesen
      - Rechtsnormen und Zusammenarbeit mit zentralen staatlichen Organen des Hochschulwesens, 1965 - 1967; 745; 348; Enth.: Studienjahranalyse 1965/1966; Stellungnahmen zu verschiedenen Verordnungsentwürfen des Staatssekretariats für Hochschulwesen; Stellungnahmen der Fakultäten zu den "Prinzipien zur weiteren Entwicklung der Lehre und Forschung der Humboldt-Universität zu Berlin.
        Sozialistisches Bildungssystem - Stellungnahmen zu verschiedenen Entwürfen
        Sozialistisches Bildungssystem - Studienjahranalyse 1965/1966
        Sozialistisches Bildungssystem - Rechtsnormen und Zusammenarbeit mit zentralen staatlichen Organen des Hochschulwesens
      - Rechtsnormen und Zusammenarbeit mit dem Staatssekretariat / Ministerium für Hoch- und Fachschulwesen, 1967; 773; 372; Enth.: Studienjahresanalyse 1966/1967; Ausarbeitung des Volkswirtschafts- und Haushaltsplans 1968; Ausgaben von "Information und Argumentation"; Teilnehmer der IV. Hochschulkonferenz Feb. 1967; Finanzierungsanordnung für die Ausbildung ausländischer Bürger an Universitäten der DDR 1967; Diskussion über die Bildung von Sektionen; Entwicklung der Geowissenschaften an der Humboldt-Universität zu Berlin.
        Verbindungen mit Institutionen und Personen außerhalb der Universität - Schriftwechsel
        Verbindungen mit Institutionen und Personen außerhalb der Universität - Diskussionsbeiträge
        Verbindungen mit Institutionen und Personen außerhalb der Universität - Nationalrat
        Verbindungen mit Institutionen und Personen außerhalb der Universität - Staatsapparat
        Verbindungen mit Institutionen und Personen außerhalb der Universität - Studienjahresanalyse 1966/67
        Verbindungen mit Institutionen und Personen außerhalb der Universität - vers. Ausgaben von "Information und Argumentation"
        Verbindungen mit Institutionen und Personen außerhalb der Universität - Finanzierungsanordnung für die Ausbildung ausländischer Bürger
      - Rechtsnormen und Zusammenarbeit mit dem Ministerium für Hoch- und Fachschulwesen, 1967 - 1968; 774; 373; Enth.: Unterlagen der Arbeitsgruppe Wahlen 1967; Unterlagen zur Neugestaltung von Urkunden; Verbindung mit dem Ministerium für Hoch- und Fachschulwesen.
        Verbindungen mit Institutionen und Personen außerhalb der Universität - Verbindung mit dem Ministerium für Hoch- und Fachschulwesen
        Verbindungen mit Institutionen und Personen außerhalb der Universität - Unterlagen zur Neugestaltung von Urkunden
        Verbindungen mit Institutionen und Personen außerhalb der Universität - Unterlagen der Arbeitsgruppe Wahlen 1976
      - Rechtsnormen und Zusammenarbeit mit dem Ministerium für Hoch- und Fachschulwesen, 1968; 775; 374; Enth.: Verbindung zum Ministerium für Hoch- und Fachschulwesen (Unterlagen zum Aufstand in der CSSR); "Leitung und Finanzierung von wissenschaftlichen Aufgaben der Universitäten"; Studienjahrsanalyse 1967/1968; Unterlagen zur III. Hochschulreform, Leitungsfragen; Sektion Kybernetik; IX. Sitzung der Volkskammer.
        Verbindungen mit Institutionen und Personen außerhalb der Universität - IX. Sitzung der Volkskammer
        Verbindungen mit Institutionen und Personen außerhalb der Universität - Unterlagen zur Hochschulreform
        Verbindungen mit Institutionen und Personen außerhalb der Universität - Studienjahrsanalyse 1967/68
        Verbindungen mit Institutionen und Personen außerhalb der Universität - Verbindung zum Ministerium für Hoch- und Fachschulwesen (Unterlagen zum Aufstand in der CSSR)
  - 04. (Wissenschaftliches) Personal
    - Ehrenrat für den Lehrkörper der Universität Berlin, 1946; 2; 002; Enth. nur: Entscheidungen des Ehrenrates betr. die Professoren Behrmann, Stieve und Ertel.
      Ehrenrat für den Lehrkörper - Prof. Behrmann
      Ehrenrat für den Lehrkörper - Entscheidungen des Ehrenrates
      Ehrenrat für den Lehrkörper - Entscheidungen des Ehrenrates betr. die Professoren Behrmann, Stieve und Ertel
      Prof. Behrmann - Entscheidungen des Ehrenrates
      Prof. Stieve - Entscheidung des Ehrenrates
      Behrmann - Entscheidungen des Ehrenrates
      Prof. Ertel - Entscheidungen des Ehrenrates
      Prof. Ertel - Entscheidung des Ehrenrates
    - Meldungen der Universitätsinstitute über noch beschäftigte ehemalige Mitglieder der NSDAP, 1945; 63; 28; 063
      NSDAP - Meldungen der Universitätsinstitute über noch beschäftigte ehemalige Mitglieder der NSDAP
    - Schriftwechsel mit dem Amt für Volksbildung beim Magistrat betr. Entlassungen von ehemaligen Mitgliedern der NSDAP, 1945 - 1946; 76; 34; 076; Enth.: Rundschreiben des Magistrats betr. Entlassungen ehemaliger NSDAP-Mitglieder; Runderlasse der Zentralfinanzverwaltung der SBZ betr. Entlassungen; Namenslisten ehemaliger NSDAP-Mitglieder der Universität.
      NSDAP - Entlassungen von ehemaligen Mitgliedern der NSDAP
      NSDAP - Rundschreiben des Magistrats betr. Entlassungen ehemaliger NSDAP-Mitglieder
      NSDAP - Runderlasse der Zentralfinanzverwaltung der SBZ betr. Entlassungen
      NSDAP - Namenslisten ehemaliger NSDAP-Mitglieder der Universität
    - Liste der ehemaligen nationalsozialistischen Funktionäre der Universität, 1946; 76a; 35; 076a
      NSDAP - Liste der ehemaligen nationalsozialistischen Aktivisten der Universität
    - Verordnungen und Durchführungsbestimmungen über die Vergütung der Hochschullehrer, 1951 - 1957; 139; 53
      Vergütung der Hochschullehrer - Verordnungen und Durchführungsbestimmungen über die Vergütung der Hochschullehrer
    - Schriftwechsel mit ausländischen Professoren wegen Berufung an die Universität, 1947 - 1953; 231; 71
      Schriftwechsel mit ausländischen Professoren wegen Berufung an die Universität
    - Unterstützung von Professoren-Witwen, 1946 - 1958; 282; 103; Enth.: Schriftwechsel mit der Verwaltung für Volksbildung und dem Staatssekretariat für Hochschulwesen wegen grundsätzlicher Fragen der Altersversorgung ehemaliger Professoren und deren Witwen.
      Unterstützung v. Professoren-Witwen - Schriftwechsel
      Unterstützung v. Professoren-Witwen - Verwaltung f. Volksbildung u. d. StSfH
      Unterstützung v. Professoren-Witwen - Altersversorgung ehemaliger Professoren u. deren Witwen
    - Glückwünsche zur Rektoratsübernahme von Prof. Dr. Neye, 1952; 301; 111
      Rektoratsübernahme von Prof. Dr. Neye - Glückwünsche
      Prof. Neye - Glückwünsche zur Rektoratsübernahme
    - Ernennungen und Berufungen zu Professoren, Institutsdirektoren und Abteilungsleitern, 1961 - 1963; 575; 247
      Berufungen - Professoren
      Ernennungen - Abteilungsleiter
      Ernennungen - Institutsdirektoren
    - Ernennungen und Berufungen von Rektoren, Prorektoren, Dekanen, Prodekanen und Fachrichtungsleitern, 1962 - 1965; 672; 316; Enth.: Kaderfragen betreffend die Fachrichtungsleiter, Prodekane, Wahlsenatoren, Dekane, Prorektoren und den Rektor.
      Kaderfragen - Rektor
      Kaderfragen - Dekane
      Kaderfragen - Prorektoren
      Kaderfragen - Wahlsenatoren
      Kaderfragen - Prodekane
      Kaderfragen - Kaderfragen betreffend der Fachrichtungsleiter
    - Investituren, 1952 - 1959; 686; 324; Enth.: 1952 Amtsübernahme Prof. Neye; 1957 Amtsübernahme Prof. Hartcke; 1959 Amtsübernahme Prof. Schröder.
      Investitur - Danksagungen
      Investitur - Schriftwechsel
      Investitur - Einladungen
      Investitur - Festreden
      Investitur - Festplanung
    - Investitur des Rektors Heinz Sanke, 1965; 752; 352; Enth.: Glückwünsche zur Wahl von Rektor Heinz Sanke; Vorbereitung und Reden zur Investitur; Ehrengäste; Rechenschaftsbericht 1959-1965.
      Sanke, Heinz
      Investitur - Vorbereitung
      Investitur - Reden zur Investitur
      Investitur - Glückwünsche zur Wahl von Rektor Sanke
      Rektor Sanke - Investitur
      Rektor Sanke - Glückwünsche zur Wahl
    - Lehraufträge und Lehrbeauftragte, 1965 - 1967; 785; 379; Enth.: Anweisungen und Verordnungen; Lehrauftragsformulare; Fernstudium; Honorare.
      Lehraufträge - Fernstudium
      Lehraufträge - Honorare
      Lehraufträge - Schriftwechsel
      Lehraufträge - Lehrauftragsformulare
      Lehraufträge - Anweisungen und Verordnungen
    - Investitur von Prof. Karl-Heinz Wirzberger, 1967; 789; 382; Enth.: Rechenschaftsbericht des bisherigen Rektors Prof. Sanke; Publikationslisten, Referate.
      Veranstaltungen - Publikationslisten
      Veranstaltungen - Rechenschaftsberichte
      Veranstaltungen - Referate
      Veranstaltungen - Investituren
    - Kondolenzen, Nachrufe und Danksagungen, 1963 - 1974; 960; 547
      Kondolenzen, Nachrufe und Danksagungen
    - Die Arbeitskräfte der Humboldt-Universität zu Berlin (ohne Bereich Medizin), Statistik, 1967; 881; 869
  - 05. Senat und Konzil
    - Konzile der Humboldt-Universität zu Berlin, 1950 - 1953; 137; 52
      Konzil
    - Senatsprotokolle (Band 1), Okt. 1952 - Juni 1953; 233/1; 72; Enth.: Durchsetzung der 2. Hochschulreform; Statut der Humboldt-Universität zu Berlin; Karl-Marx-Jahr 1953; Aufbau-Komitee der Humboldt-Universität zu Berlin 1952; Rolle der Studentengemeinde / Junge Gemeinde.
      Senatsprotokolle (Band 1) - Durchsetzung der 2. Hochschulreform
      Senatsprotokolle (Band 1) - Statut der HU
      Senatsprotokolle (Band 1) - Karl-Marx-Jahr 1953
      Senatsprotokolle (Band 1) - Aufbau-Komitee der HU 1952
      Senatsprotokolle (Band 1) - Rolle der Studentengemeinde / Junge Gemeinde Oktober 1952 - Juni 1953
    - Senatsprotokolle (Band 2), Juli 1953 - Jan. 1955; 233/2; 73; Enth.: Statut der Humboldt-Universität zu Berlin; Entwicklungspläne der Fakultäten; Perspektivplan 1954; Haushaltsplan und Investitionen 1954/1955; Rolle der Pädagogischen Fakultät und der Lehrerbildung 1954; Verbesserung der Arbeits- und Lebensbedingungen an der Humboldt-Universität zu Berlin; Vorschläge zur Verleihung des Nationalpreises 1954; Wilhelm-Pieck-Stipendium 1954; Zulassungen 1955/1956 (Kontrollziffern zum Volkswirtschaftsplan); Emeritierungsfragen; Wahl des Rektors für die Studienjahre 1954/1955 und 1955/1956.
      Senatsprotokolle (Band 2) - Statut d. HU
      Senatsprotokolle (Band 2) - Entwicklungspläne d. Fakultäten
      Senatsprotokolle (Band 2) - Perspektivplan 1954
      Senatsprotokolle (Band 2) - Haushaltsplan u. Investitionen 1954/55
      Senatsprotokolle (Band 2) - Rolle der Päd.Fak. u. der Lehrerbildung 1954
      Senatsprotokolle (Band 2) - Verbesserung der Arbeits- u. Lebensbedingungen an der HU
      Senatsprotokolle (Band 2) - Vorschläge zur Verleihung d. Nationalpreises 1954
      Senatsprotokolle (Band 2) - Wilhelm-Pieck-Stipendium 1954
      Senatsprotokolle (Band 2) - Zulassungen 1955/56
      Senatsprotokolle (Band 2) - Kontrollziffern zum Volkswirtschaftsplan
      Senatsprotokolle (Band 2) - Emeritierungsfragen
      Senatsprotokolle (Band 2) - Wahl d. Rektors f. d. Studienjahre 1954/55 u. 1955/56; Juli 1953 - Jan. 1955
    - Senatsprotokolle, Jan. 1955 - Juni 1957; 234; 75; Enth.: Verbesserung der Erziehung und Ausbildung der Studenten 1955/1956; Forschungsvorhaben 1955/1956; Verbesserung der Aspiratenausbildung 1955; Arbeitsplan der Humboldt-Universität zu Berlin 1956; Studentenangelegenheiten an der Veterinärmedizinischen und der Medizinischen Fakultät; Informationen zum Stellenplan und Arbeitskräftelage; FDJ-Angelegenheiten (2. Plenum der FDJ-Hochschulgruppenleitung April 1957; 8. Hochschuldelegiertenkonferenz der FDJ März 1957; Entwurf des Hochschulprogramms der FDJ 1957).
      Senatsprotokolle - Verbesserung d. Erziehung u. Ausbildung der Studenten 1955/56
      Senatsprotokolle - Forschungsvorhaben 1955/56
      Senatsprotokolle - Verbesserung d. Aspiratenausbildung 1955
      Senatsprotokolle - Arbeitsplan d. HU 1956
      Senatsprotokolle - Studentenangelegenheiten a. d. Vet.-Med.Fak. u. Med. Fak.
      Senatsprotokolle - Informationen zum Stellenplan u. Arbeitskräftelage
      Senatsprotokolle - FDJ-Angelegenheiten
      Senatsprotokolle - 2. Plenum d. FDJ-Hochschulgruppenleitung April 1957
      Senatsprotokolle - 8. Hochschuldeligiertenkonferenz d. FDJ 1957
      Senatsprotokolle - Entwurf d. Hochschulprogramms d. FDJ 1957
      Senatsprotokolle - Jan. 1955 - Juni 1957
    - Senatsprotokolle (Band 1), März 1957 - Nov. 1958; 235/1; 76; Enth.: Forschungsarbeit; Beschluss über die sozialistische Ausbildung der Studierenden 1958; Arbeiter- und Bauern-Studium; Nationalpreis 1958, Vorschläge; Auswertung der Rektorenkonferenz; FDJ-Arbeit bei Produktionseinsätzen; Dienstanweisungen des Staatssekretariats betr. internationale Hochschulbeziehungen und Struktur der Universitätsleitung 1958; Verbindungen zur sozialistischen Praxis; Vormilitärische Ausbildung der Studenten.
      Senatsprotokolle (Band 1) - Forschungsarbeit
      Senatsprotokolle (Band 1) - Beschluß über die soz. Ausbildung der Studierenden 1958
      Senatsprotokolle (Band 1) - Arbeiter- u. Bauern-Studium
      Senatsprotokolle (Band 1) - Nationalpreis 1958, Vorschläge
      Senatsprotokolle (Band 1) - Auswertung d. Rektorenkonferenz
      Senatsprotokolle (Band 1) - FDJ-Arbeit b. Produktionseinsätzen
      Senatsprotokolle (Band 1) - Dienstanweisungen d. Staatssek. betr. internat. Hochschulbeziehungen u. Struktur d. Universitätsleitung 1958
      Senatsprotokolle (Band 1) - Verbindungen zur soz. Praxis
      Senatsprotokolle (Band 1) - Vormilitärische Ausbildung d. Studenten
      Senatsprotokolle (Band 1) - März 1957 - Nov. 1958
    - Senatsprotokolle (Band 2), Nov. 1958 - Juli 1959; 235/2; 77; Enth.: Entwicklung des wissenschaftlichen Nachwuchses; Arbeitsplan des Senats 1958/1959; Struktur und Aufgaben der leitenden Universitätsorgane 1958; Erarbeitung einer Senats- und Fakultätsordnung 1958; Rektorenkonferenz Okt. 1958; Verbindungen zur Lomonossow-Universität Moskau 1959; Entwurf eines Freundschaftsvertrages mit der Karls-Universität Prag 1959; Verbesserung der Forschungsarbeit 1958; Investitionsvorhaben 1959.
      Senatsprotokolle (Band 2) - Entwicklung d. wissenschaftl. Nachwuchses
      Senatsprotokolle (Band 2) - Arbeitsplan d. Senats 1958/59
      Senatsprotokolle (Band 2) - Struktur u. Aufgaben d.leitenden Universitätsorgane 1958
      Senatsprotokolle (Band 2) - Erarbeitung einer Senats- u. Fakultätsordnung 1958
      Senatsprotokolle (Band 2) - Rektorenkonferenz Okt. 1958
      Senatsprotokolle (Band 2) - Verbindungen zur Lomonossow-Universität 1959
      Senatsprotokolle (Band 2) - Entwurf eines Freundschaftsvertrages m. d. Karls-Universität Prag 1959
      Senatsprotokolle (Band 2) - Verbesserung d. Forschungsarbeit 1958
      Senatsprotokolle (Band 2) - Investitionsvorhaben 1959
      Senatsprotokolle (Band 2) - Nov. 1958 - Juli 1959
    - Senatsprotokolle, Apr. - Aug. 1960; 236; 78; Enth.: Vorschläge für den Nationalpreis 1959; Verbindungen zur Lomonossow-Universität Moskau 1959; Vorbereitungen des Universitätsjubiläums; Siebenjahrplan der Humboldt-Universität zu Berlin 1959; Sozialistische Umgestaltung der Lehre und Erziehung 1960; Kooperationsvereinbarungen mit der sozialistischen Praxis 1960; Senatskommission für die Verbindung mit der Praxis 1960; Förderung des wissenschaftlichen Nachwuchses; Weiterbildung an der Humboldt-Universität zu Berlin (Statistik, Bericht) 1960; Investitionen 1960-1965.
      Senatsprotokolle - Verbindungen zur Lomonossow-Universität 1959
      Senatsprotokolle - Vorschläge z. Nationalpreis 1959
      Senatsprotokolle - Vorbereitungen z. Universitätsjubiläum
      Senatsprotokolle - Siebenjahrplan d. HU 1959
      Senatsprotokolle - Sozialistische Umgestaltung d. Lehre u. Erziehung 1960
      Senatsprotokolle - Kooperationsvereinbarungen m. d. sozial. Praxis 1960
      Senatsprotokolle - Senatskommission für die Verbindung m. d. Praxis 1960
      Senatsprotokolle - Förderung d. wissenschaftl. Nachwuchses
      Senatsprotokolle - Weiterbildung an der HU 1960
      Senatsprotokolle - Bericht Statistik
      Senatsprotokolle - Investitionen 1960-65
      Senatsprotokolle - April 1960 - Aug. 1960
    - Senatsprotokolle (insges. 4 Bde.: Bd. 240/1, Bd. 240/1a, Bd. 240/1b, Bd. 240/1c), 1945 - 1946; 240/1; 83; Enth.: Wiedereröffnung der Universität.
      Senatsprotokolle - Wiedereröffnung d. Universität
    - Senatsprotokolle, 1946 - 1953; 84; 240/2; Enth.: Honorarfragen; Verwaltungsangelegenheiten; Rektorenkonferenz Okt. 1951; Gründung einer "Wissenschaftlichen Zeitschrift" 1951; Entschluss des Senats der Humboldt-Universität zu Berlin gegen die Ratifizierung des Generalvertrages und des Europavertrages durch den Bundestag 2. Apr. 1953.
      Senatsprotokolle - Honorarfragen
      Senatsprotokolle - Verwaltungsangelegenheiten
      Senatsprotokolle - Rektorenkonferenz Okt. 1951
      Senatsprotokolle - Gründung einer "Wissenschaftl. Zeitschrift" 1951
      Senatsprotokolle - Ratifizierung d. Generalvertrages u. d. Europavertrages durch d. Bundestag 2.4.1953
    - Tätigkeit des Senats, 1952 - 1961; 399; 170; Enth.: Tätigkeit und Mitglieder des Aufbau-Komitees der Universität 1952; Protokolle über Senatssitzungen; Beschlüsse und Entschließungen des Senats; Stellungnahmen zu außenpolitischen Fragen zum 13. Aug. 1961; Listen der Senatsmitglieder.
      Tätigkeit des Senats - Listen der Senatsmitglieder
      Tätigkeit des Senats - Stellungnahmen zu außenpolit. Fragen zum 13.8.1961
      Tätigkeit des Senats - Beschlüsse u. Entschließungen d. Senats
      Tätigkeit des Senats - Protokolle über Senatssitzungen
      Tätigkeit des Senats - Tätigkeit d. Aufbau-Komitees der HU 1952
      Tätigkeit des Senats - Mitglieder d. Aufbau-Komitees der HU 1952
    - AT: Senatskommission für die Verbindung mit der sozialistischen Praxis - Elektroindustrie -, 1959 - 1960; 440; 185; Enth.: Vertrag der Freundschaft und der gegenseitigen Hilfe zwischen der Humboldt-Universität zu Berlin und sieben Betrieben der Berliner Elektroindustrie, vom 13. Feb. 1960; Protokolle der Sitzungen der Gruppe Industrieobjekt (Aufbau und Unterstützung der Betriebsakademien); Vertrag zwischen der Humboldt-Universität zu Berlin, der Technischen Hochschule Dresden und der Berliner Elektroindustrie über die Durchführung eines gemeinsamen Abendstudiums; Einzelverträge: Mineralogisch-Petrografisches Institut und BGW, Institut für Statistik und WFI, I. Physik. Institut und WFI, Institut für Philosophie, Finanzen, Rechnungswesen und WFII, II. Physikal. Institut und Institut für Halbleitertechnik Teltow. Enth. auch: Tag mit der Berliner Elektroindustrie 1959.
      AT: Senatskommission für die Verbindung mit der Sozialistischen Praxis (= SK f. d. Verb. von Wissenschaft und Praxis) - Elektroindustrie- - Einzelverträge
      AT: Senatskommission für die Verbindung mit der Sozialistischen Praxis (= SK f. d. Verb. von Wissenschaft und Praxis) - Elektroindustrie- - Einzelvertrag Mineralogisch-Petrogr. Institut
      AT: Senatskommission für die Verbindung mit der Sozialistischen Praxis (= SK f. d. Verb. von Wissenschaft und Praxis) - Elektroindustrie- - Einzelvertrag WFI I. Physikalisches Institut
      AT: Senatskommission für die Verbindung mit der Sozialistischen Praxis (= SK f. d. Verb. von Wissenschaft und Praxis) - Elektroindustrie- - Einzelvertrag II. Physikalisches Institut
      AT: Senatskommission für die Verbindung mit der Sozialistischen Praxis (= SK f. d. Verb. von Wissenschaft und Praxis) - Elektroindustrie- - Einzelvertrag WFI Institut f. Philosophie
      AT: Senatskommission für die Verbindung mit der Sozialistischen Praxis (= SK f. d. Verb. von Wissenschaft und Praxis) - Elektroindustrie- - Tag mit der Berliner Elektroindustrie 1959